【裁判字號】    89,上易,596
【裁判日期】    890518
【裁判案由】    竊盜等
【裁判全文】
臺灣高等法院臺中分院刑事判決                    八十九年度上易字第五九六號
    上訴人
    即被告  甲○○
右上訴人因竊盜等案件，不服台灣苗栗地方法院中華民國八十八年九月三十日第一審
判決（民國八十八年度易字第一九九號，起訴案號：台灣苗栗地方法院檢察署民國八
十八年度偵字第八三二號、第九八八號），提起上訴，本院判決如左：
    主  文
原判決關於甲○○被訴竊盜及應執行刑部分均撤銷。
甲○○共同連續竊盜，累犯，處有期徒刑壹年參月。
其他上訴駁回。
前開撤銷改判與上訴駁回部分，應執行有期徒刑壹年肆月。
    事  實
原審判決書關於甲○○部分所記載之事實，與本院認定之犯罪事實相同，茲引用之（
如附件）。
    理  由
一、引用原審判決書關於上訴人即被告（以下簡稱被告）甲○○部分所記載之證據。
二、核被告所為，係犯刑法第三百二十條第一項之普通竊盜罪及同法第三百四十九條
    第二項之寄藏贓物罪。查被告與共同被告古成藤（已由原審法院另行審結）間，
    就如附表編號一至五所示之竊盜犯行，彼此間有犯意聯絡及行為分擔，已據被告
    及共同被告古成藤分別供明無訛，均為共同正犯。至被告前後六次竊盜犯行，時
    間緊接，所犯復均為構成要件相同之罪，顯係基於概括之犯意反覆為之，為連續
    犯，應依刑法第五十六條之規定以一罪論，並依法加重其刑。又被告所犯前開二
    罪間，犯意各別，所犯復為構成要件不同之罪，應予分論併罰。查被告曾有違反
    麻醉藥品管理條例、竊盜等前科紀錄多次，其中因違反麻醉藥品管理條例案件，
    於民國（下同）八十六年十月二十七日經臺灣苗栗地方法院苗栗簡易庭以八十六
    年度簡字第四一五號判處有期徒刑六月，並於八十七年七月五日縮刑期滿執行完
    畢，有台灣高等法院檢察署刑案紀錄簡覆表一紙附卷可參，其於五年以內再犯本
    件有期徒刑以上之罪，為累犯，應依刑法第四十七條之規定加重其刑。原審法院
    就被告被訴寄藏贓物部分，依刑法第第三百四十九條第二項、第四十七條、罰金
    罰鍰提高標準條例第一條前段之規定，併審酌被告之品行、犯罪之目的、寄藏贓
    物所生危害及犯罪後坦承犯行等一切情狀，量處被告有期徒刑參月，核無不合，
    量刑亦稱妥適，被告上訴意旨空言指摘原判決該部分之判決不當，為無理由，應
    予駁回。至原審法院就被告被訴竊盜部分之犯行予以論罪科刑，固非無見，但查
    被告僅就原審判決事實欄所記載如附表編號一至五所示之竊盜事實，與共同被告
    古成藤間有犯意聯絡及行為分擔，應負共同正犯之刑責，惟就原審判決事實欄所
    記載如附表編號六部分之竊盜犯行，則係被告一人單獨所為，已如前論，然原審
    判決就被告所涉之竊盜犯行，竟於理由欄敘明如附表所示之竊盜犯行，被告與共
    同被告成藤間有犯意聯絡及行為分擔，為共同正犯，即就原審判決事實欄如附表
    編號六部分之犯行，亦認定被告係共同正犯之關係，自有未合；被告上訴意旨就
    此部分亦空言恣意指摘原判決此部分不當，固無足取，但原判決該部分既有可議
    ，亦屬無可維持，應由本院將原判決該部分及應執行刑部分均予以撤銷改判。查
    被告已有前科紀錄，業如上論，詎不思謹慎其身，復再蹈法網，爰併審酌被告之
    品行、犯罪之目的、竊盜之手段、竊盜之次數及犯罪後坦承犯行等一切情狀，量
    處有期徒刑壹年參月。又被告上開撤銷改判及上訴駁回部分之犯行，犯意各別，
    應予併合處罰，爰定其應執行刑為有期徒刑壹年肆月。
三、據上論斷，應依刑事訴訟法第三百七十三條、第三百六十九條第一項前段、第三
    百六十四條、第三百六十八條、第二百九十九條第一項前段，刑法第三百二十條
    第一項、第二十八條、第五十六條、第四十七條、第五十一條第五款、罰金罰鍰
    提高標準條例第一條前段判決如主文。
本案經檢察官辛○○到庭執行職務。
中      華      民      國    八十九     年      五       月    十八    日
                                  臺灣高等法院臺中分院刑事第十庭
                                        審判長法  官  李  寶  堂
                                              法  官  曾  謀  貴
                                              法  官  蕭  廣  政
右正本證明與原本無異。
不得上訴。
                                              書記官  蕭  玉  真
中      華      民      國    八十九     年      五       月    十九    日
                                                                        Ｏ
附件：
台灣苗栗地方法院刑事判決                          八十八年度易字第一九九號
    公  訴  人  臺灣苗栗地方法院檢察署檢察官
    被      告  何永富  男二十九歲（民國○○○年○月○○○日生）
                        住苗栗縣苗栗市○○里○鄰○○路一六八巷二號五樓
                        身分證統一編號：Ｋ一二六一三四五號
                甲○○  男  三十歲（民國○○○年○○月○○日生）
                        住苗栗縣苗栗市○○里○○鄰○○路一００八巷三五號
                        身分證統一編號：Ｋ一二一三六一九號
右列被告等因竊盜等案件，經檢察官提起公訴（八十八年度偵字第八三二號、第九八
八號），本院判決如左：
    主  文
何永富結夥三人以上竊盜，累犯，處有期徒刑捌月。
甲○○連續共同竊盜，累犯，處有期徒刑壹年月；又寄藏贓物，累犯，處有期徒刑
月；應執行有期徒刑壹年肆月。
    事  實
一、何永富前於民國八十五年九月九日因違反麻醉藥品管理條例案件，經台灣新竹地
    方法院判處有期徒刑八月確定，並於八十六年六月十二日縮刑期滿執行完畢。甲
    ○○前於八十六年十一月二十三日因違反麻醉藥品管理條例案件，經本院苗栗簡
    易庭判處有期徒刑六月確定，並於八十七年七月五日縮刑期滿執行完畢。詎均不
    知悔改，（一）甲○○夥同古成藤（已另審結）共同意圖為自己不法之所有，並
    基於竊盜之概括犯意聯絡，先後於如附表編號一、二、三、四、五所示之時間、
    地點，竊取鐵板、水溝蓋等物（犯罪方法、竊得財物及被害人等詳如附表所示）
    ，得手後予以變賣朋分花用。（二）甲○○復承前同一竊盜之概括犯意，於如附
    表編號六所示之時間、地點，竊取水溝蓋八塊（犯罪方法、竊得財物及被害人等
    詳如附表所示），得手後變賣供己花用。（三）何永富夥同古成藤、溫家俊（均
    已另審結）共同意圖為自己不法之所有，基於結夥三人以上竊盜之犯意聯絡，於
    八十八年一月二十七日十四時許，由何永富駕車搭載古成藤、溫家俊二人，至丙
    ○○○○鄉高埔村八鄰附近水溝，利用他人不注意之際，徒手竊取邱華集所有之
    水溝蓋七塊，得手後因一時找不到買主，遂載至甲○○住處，甲○○明知該七塊
    水溝蓋為渠等竊得之贓物，竟基於寄藏贓物之犯意，將之藏置於其位於苗栗縣苗
    栗市○○里○○鄰○○路一００八巷三五號住處旁之車庫內。嗣經警於八十八年
    一月二十九日在甲○○上開住處旁車庫內起出前揭水溝蓋七塊，始循線偵悉上情
    。
二、案經苗栗縣警察局移送臺灣苗栗地方法院檢察署檢察官偵查起訴。
    理  由
一、訊據被告甲○○對於右揭事實坦承不諱，核與同案被告古成藤、溫家俊於本院審
    理中供述之情節均相符合，且與被害人邱華集及被害人機關職員壬○○（鐵路局
    苗栗工務監工）、乙○○（西湖鄉公所技士）、庚○○（銅鑼鄉公所朝陽村幹事
    ）、鄧志煌（戊○○○○水利會員工）等於警訊中指述失竊之情節相符，復有贓
    物認領保管單二紙附卷可資佐證，足認被告甲○○之自白與事實相符。訊據被告
    何永富矢口否認有何竊盜犯行，辯稱：伊只是借車予古成藤，不知竊盜一事云云
    。然查，前揭事實已據被告何永富於警訊中供承不諱，核與同案被告古成藤、溫
    家俊於本院審理中所供情節相符，並與被害人邱華集於警訊中指述失竊情節相符
    ，復有贓物認領保管單一紙在卷可資佐證，被告何永富前開所辯，無非事後圖卸
    之詞，不足採信。事證明確，被告二人犯行均堪認定，均應予依法論科。
二、核被告何永富所為，係犯刑法第三百二十一條第一項第四款之結夥三人以上竊盜
    罪。核被告甲○○所為，係犯刑法第三百二十條第一項之普通竊盜罪及同法第三
    百四十九條第二項之寄藏贓物罪。查被告何永富與共同被告古成藤、溫家俊間，
    就如事實欄（三）所載之竊盜犯行，被告甲○○與共同被告古成藤間就如附表所
    示之竊盜犯行，均有犯意聯絡及行為分擔，分別均為各該次竊盜犯行之共同正犯
    。次查被告甲○○前後六次竊盜犯行，時間緊接，犯罪構成要件相同，顯係基於
    概括犯意反覆為之，為連續犯，應依刑法第五十六條之規定，論以刑法第三百二
    十條第一項之普通竊盜罪一罪，並加重其刑。被告甲○○所犯前開普通竊盜罪及
    寄藏贓物罪二罪間，犯意各別，行為互殊，應予分論併罰。末查被告何永富前於
    八十五年九月九日因違反麻醉藥品管理條例案件，經台灣新竹地方法院判處有期
    徒刑八月確定，並於八十六年六月十二日縮刑期滿執行完畢。被告甲○○前於八
    十六年十一月二十三日因違反麻醉藥品管理條例案件，經本院苗栗簡易庭判處有
    期徒刑六月確定，並於八十七年七月五日縮刑期滿執行完畢，有台灣高等法院檢
    察署刑案紀錄簡覆表各一紙附卷可參，被告二人於有期徒刑之執行完畢後，五年
    以內再犯本件有期徒刑以上之罪，均為累犯，均應分別依刑法第四十七條之規定
    加重其刑或遞加重其刑。爰審酌被告二人之品行、犯罪之目的、竊盜之手段、竊
    盜之次數、寄藏贓物所生危害及被告甲○○犯罪後坦承犯行、被告何永富犯後猶
    飾詞狡辯等一切情狀，分別量處如主文所示之刑，被告甲○○部分並定其應執行
    之刑，以示懲儆。
據上論斷，應依刑事訴訟法第二百九十九條第一項前段，刑法第二十八條、第三百二
十一條第一項第四款、第五十六條、第三百二十條第一項、第三百四十九條第二項、
第四十七條、第五十一條第五款、罰金罰鍰提高標準條例第一條前段，判決如主文。
本案經檢察官石東超到庭執行職務。
中      華      民      國    八十八    年      九      月     三十     日
                                        台灣苗栗地方法院刑事庭
                                            法  官  王 萬 金
右正本證明與原本無異。
如不服本判決，應於判決送達後十日內向本院提出上訴狀( 應附繕本 )，上訴於
臺灣高等法院台中分院。
                                            書記官  陳 蕙 楠
中      華      民      國    八十八    年      十      月     一       日
附錄論罪科刑法條
刑法第三百二十一條第一項第四款：
犯竊盜罪而有左列情形之一者，處六月以上五年以下有期徒刑。
第四款：結夥三人以上而犯之者。
刑法第三百二十條第一項：
意圖為自己或第三人不法之所有，而竊取他人之動產者，為竊盜罪，處五年以下有期
徒刑、拘役或五百元以下罰金。
刑法第三百四十九條第二項：
搬運、寄藏、故買贓物或為牙保者，處五年以下有期徒刑、拘役或科或併科一千元以
下罰金。
附表：
┌──┬───────┬──────┬────┬───┬───┐
│編號│犯罪時間、地點│犯罪方法    │竊得財物│行為人│被害人│
├──┼───────┼──────┼────┼───┼───┤
│一  │八十七年十二月│由古成藤駕車│鐵板一二│甲○○│台灣省│
│    │中旬某日二十二│搭載甲○○，│０塊，得│古成藤│鐵路局│
│    │時至二十三時許│利用他人不注│手後予以│      │（蔡增│
│    │，在苗栗縣苗栗│意之際，徒手│變賣朋分│      │椿）  │
│    │市新英里南勢火│竊取        │花用    │      │      │
│    │車站前        │            │        │      │      │
├──┼───────┼──────┼────┼───┼───┤
│二  │八十七年十二月│由古成藤駕車│水溝蓋十│甲○○│苗栗縣│
│    │底某日二十二時│搭載甲○○，│四塊，得│古成藤│政府  │
│    │至二十三時許，│利用他人不注│手後予以│      │      │
│    │在丁○○○○鎮│意之際，徒手│變賣朋分│      │      │
│    │大山里附近道路│竊取        │花用    │      │      │
│    │              │            │        │      │      │
├──┼───────┼──────┼────┼───┼───┤
│三  │八十八年一月十│由古成藤駕車│水溝蓋十│甲○○│銅鑼鄉│
│    │五日二十二時至│搭載甲○○，│四塊，得│古成藤│公所（│
│    │二十三時許，在│利用他人不注│手後予以│      │庚○○│
│    │己○○○○鄉朝│意之際，徒手│變賣朋分│      │）    │
│    │陽村鄉道上    │竊取        │花用    │      │      │
│    │              │            │        │      │      │
├──┼───────┼──────┼────┼───┼───┤
│四  │八十八年一月十│由古成藤駕車│水溝蓋十│甲○○│西湖鄉│
│    │七日二十二時至│搭載甲○○，│四塊，得│古成藤│公所（│
│    │二十三時許，在│利用他人不注│手後予以│      │乙○○│
│    │丙○○○○鄉一│意之際，徒手│變賣朋分│      │）    │
│    │一九縣道上    │竊取        │花用    │      │      │
├──┼───────┼──────┼────┼───┼───┤
│五  │八十八年一月十│由古成藤駕車│水溝蓋八│甲○○│銅鑼鄉│
│    │八日二十二時至│搭載甲○○，│塊，得手│古成藤│公所（│
│    │二十三時許，在│利用他人不注│後予以變│      │庚○○│
│    │己○○○○鄉福│意之際，徒手│賣朋分花│      │）    │
│    │興村道路上    │竊取        │用      │      │      │
├──┼───────┼──────┼────┼───┼───┤
│六  │八十七年十二月│獨自駕車前往│水溝蓋八│甲○○│苗栗縣│
│    │底某日，至苗栗│，利用他人不│塊，得手│      │農田水│
│    │市○○路六十號│注意之際，徒│後予以變│      │利會  │
│    │戊○○○○水利│手 竊取     │賣供己花│      │      │
│    │會大樓地下室  │            │用      │      │      │
└──┴───────┴──────┴────┴───┴───┘


司法院資訊處製作；財團法人民間司法改革基金會備份。
